# PPP 业务政府缺口补助是否可以确认营业收入，确认收入的条件有哪些？

提问人：szhaona 时间：2019-06-26 12:11:05
PPP 业务政府缺口补助是否可以确认营业收入，确认收入的条件有哪些？（该项目涉及运维绩效服务、使用者付费以及政府缺口补助，且政府缺口补助预计占比 80% 多）。

回答人：chenyiwei
因为 “该项目涉及运维绩效服务、使用者付费以及政府缺口补助，且政府缺口补助预计占比 80% 多”，因此个人估计该 PPP 项目采用 “金融资产模式” 核算的可能性较大。在金融资产模式下，用于回收当初基础设施建造成本并获取融资收益的部分不能确认为运营期的收入；用于补偿运营期内付现运营成本的部分可以确认为运营期的收入。

提问人：szhaona 时间：2019-09-25 10:33:26
陈老师，再咨询一个问题：污水处理公司 BOT、TOT 模式下，从大的方向看就是政府向企业融资，企业通过后期运营收回本金、利息以及额外经营的运营收入，根据金融模型可以把最开始的投资额收回分为本金收回、利息收回以及运营收入确认。我们认为相应的税收也是应该分这三块确认，本金不交流转税、利息按照 6% 交、剩下的运营收入按照污水行业 13%交（同时享受 70% 即征即退）。但是目前政府结算都是全额，企业将前述 3 块一起合并按照运营的 13%交流转税，这样看来不合理，想请教陈老师，这块需要再协议中、结算中满足什么条件才可以分开纳税？

回答人：chenyiwei
税法对此规定不清晰，建议咨询税务专业人士意见，并提示企业与其主管税务机关沟通确认。